【裁判字號】    94,上易,2126
【裁判日期】    950214
【裁判案由】    竊盜
【裁判全文】
臺灣高等法院刑事判決                94年度上易字第2126號
上  訴  人
即  被  告  甲○○
                  （現另案於臺灣臺北監獄臺北分監執行中）
上列上訴人因竊盜案件，不服臺灣士林地方法院94年度易字第76
7號中華民國94年8月29日第一審判決（起訴案號：臺灣士林地方
法院檢察署94年度偵字第8351號），提起上訴，本院判決如下：
    主  文
上訴駁回。
    事  實
一、甲○○有多次竊盜前科，前於民國92年11月9 日犯竊盜罪，
    經臺灣板橋地方法院以93年度易字第678 號判處有期徒刑九
    月確定，嗣於94年3 月6 日執行完畢，並於翌日即同年3 月
    7 日出監。詎猶不知悔改，復意圖為自己不法之所有，於94
    年8 月12日23時45分許，在臺北縣淡水鎮○○路151 號淡江
    大學校園內，徒手該竊取該校所有割草機、電鋸及樹葉清掃
    機各1 台，欲供己使用。得手後欲搭車離去之際，經該校園
    警衛乙○○發覺有異，報警處理而查獲。
二、案經臺北縣政府警察局淡水分局移送臺灣士林地方法院檢察
    署檢察官偵查起訴。
    理  由
一、訊據被告甲○○否認有何竊盜之犯行，辯稱：該割草機、電
    鋸及樹葉清掃機各1 台係伊撿到的，並非竊取的云云。
二、惟查：上揭事實迭據被告於檢察官偵查、原審準備程序及審
    理時供認不諱（詳偵查卷第59頁、原審卷第17頁、第36、37
    頁），並有淡江大學校園內監視器所攝錄之翻拍相片7 幀附
    卷足稽（偵查卷第31至34頁），復據證人即淡江大學駐衛警
    乙○○於檢察官偵查中具結證稱：當天（指94年8 月12日）
    11時許，渠值校園巡邏，在校門口附近發現被告在路邊等車
    ，旁邊有二大包物品，包裝好像學校所使用的垃圾袋，渠上
    前查看，發現袋內有學校財產編號條碼的割草機、電鋸及清
    掃機，渠就報警處理等語（詳偵查卷第68頁），且於本院審
    理中再經交互詰問證稱：渠看到東西（指被告所拿者）上面
    貼著學校的財產封條，渠問被告：『東西是不是你的』時，
    被告說是他喝酒後臨時起意順手牽羊拿來的等情綦詳（本院
    卷第40頁），此外並有由乙○○所具領之贓物認領保管單乙
    紙在卷足參（偵查卷第29頁）。至證人乙○○於本院經被告
    詰以：「是否幫他叫計程車？」「是否叫他到警衛室等？」
    「被告是否將東西搬到警衛室放？」等問題時，固均答稱：
    「是」，然此僅係證人乙○○初遇被告時之狀況，顯不足為
    被告未竊取系爭淡江大學所有之割草機、電鋸及樹葉清掃機
    之有利證明，況被告於經本院訊以被訴事實時，又再度坦認
    確竊取上開割草機、電鋸及樹葉清掃機之情無訛（本院卷第
    42頁）。由上，足見被告所辯僅係拾獲云云，純係事後諉責
    之詞，自難採信。
三、核被告所為，係犯刑法第320 條第1 項之普通竊盜罪。又被
    告有事實欄所載論罪科刑及執行完畢情形，此有臺灣板橋地
    方法院93年度易字第678 號判決書及本院被告前案紀錄表各
    1 份在卷可按，其前受有期徒刑執行完畢後，於五年內再犯
    本件有期徒刑以上之罪，為累犯，應依刑法第47條之規定加
    重其刑。
四、原審同上認定，適用刑法第320 條第1 項、第47條、第41條
    第1 項、罰金罰鍰提高標準條例第1 條前段、第2 項規定，
    並審酌被告正值壯年，理應勤奮工作，竟捨此不由，一再竊
    取他人財物，本應從重量刑，惟念其到案後坦承犯行，並參
    酌其犯罪動機、目的、手段及所得利益等一切情狀，量處有
    期徒刑六月，並諭知如易科罰金則以（銀元）三百元折算一
    日之折算標準，經核其認事用法並無違誤，量刑亦稱妥適，
    應予維持。被告上訴意旨或否認犯行或認原審量刑過重，洵
    無可取，應予駁回。
據上論斷，應依刑事訴訟法第368 條判決如主文。
本案經檢察官賴俊雄到庭執行職務。
中    華    民    國    95    年    2     月    14    日
                  刑事第十七庭審判長法  官  陳貽男
                                    法  官  高明哲
                                    法  官  許仕楓
以上正本證明與原本無異。
不得上訴。
                                    書記官  劉貞達
中    華    民    國    95    年    2     月    16    日
附錄本案論罪科刑法條全文
刑法第320 條第1 項：
意圖為自己或第三人不法之所有，而竊取他人之動產者，為竊盜
罪，處五年以下有期徒刑、拘役或五百元以下罰金。


司法院資訊處製作；財團法人民間司法改革基金會備份。
